臺灣臺中地方法院刑事判決
110年度易字第1616號
公  訴  人  臺灣臺中地方檢察署檢察官
被      告  吳佩芬




選任辯護人  陳昭伊律師
            許立功律師
            洪家駿律師
            楊承頤律師  (已解除委任)
被      告  邱振驊



上列被告因妨害風化等案件，經檢察官提起公訴（110年度偵字
第8454、20709號），本院判決如下：
    主    文
乙○○犯如附表八主文欄所示之罪，各處如附表八主文欄所示之主
刑及沒收。主刑部分應執行有期徒刑柒月，如易科罰金，以新臺
幣壹仟元折算壹日。
丁○○犯如附表八編號2主文欄所示之罪，處如附表八編號2主文欄
所示之主刑及沒收。
    犯罪事實
一、緣黃振輝（澳門籍，涉犯毀損等罪嫌部分，經檢察官另行通
    緝）因不滿辛○○與其分手後，旋即與己○○結婚，並與己○○共
    同經營「OOOO」（址設臺中市○○區○○路0段000○0號，下稱OO
    OO）、「OOOOOOOOOOOOOO」（址設臺中市○區○○街00號，下
    稱OOOO），竟以新臺幣（下同）18萬元之代價，與其友乙○○
    謀議找人前往「OOOO」、「OOOO」張貼傳單及砸玻璃。乙○○
    再以4至6萬元左右之代價，委託真實姓名、年籍資料均不詳
    、綽號為「恐龍」之光頭成年男子策畫，「恐龍」再託真實
    姓名、年籍資料均不詳、綽號為「猴子」之成年男子幫忙，
    「猴子」遂找壬○○（業經本院發布通緝，待其到案後另行審
    結）參與，壬○○則找友人丙○○（由本院另以簡易判決處刑）
    、丁○○共同為之，而分別為下列行為：
　㈠乙○○、壬○○、黃振輝、「恐龍」、「猴子」共同基於毀損他
    人物品、散布猥褻影像、散布文字誹謗、散布竊錄之身體隱
    私部位內容之犯意聯絡，由黃振輝先以telegram通訊軟體，
    傳送張貼有黃振輝未經辛○○同意，於不詳時間，在黃振輝位
    於香港地區不詳住處所拍攝之辛○○私密部位照片，且其上亦
    載有「OOOOOO老闆娘Yvette（即辛○○）三P實錄合集」、「
    全臺發行」、「全集請看」、「尋人欠債還錢，渣男己○○一
    傢及渣女Yvette辛○○，男的黑心錢綠帽常戴，女的做婊仔騙
    錢兄弟」、「00000000店黑心夫婦」等文字之2種排版傳單
    電子檔予乙○○，乙○○再以不詳方式列印數份，後於110年1月
    27日晚間某時，將上開傳單、向其友熊雅蓁（無證據證明其
    有犯意聯絡）借用供拍照存證所用之iPhone手機（下稱存證
    手機）先寄放於熊雅蓁斯時位於臺中市○○區○○路0段000○00
    號現居地社區管理室（下稱本案管理室），再指示「猴子」
    前往該處領取，「猴子」、壬○○與丙○○（丙○○此部分涉犯毀
    損等罪嫌，經檢察官另為不起訴處分）遂於同日晚間，從桃
    園一起駕車前往本案管理室領取上開傳單及存證手機，於同
    年月28日凌晨4時30分許，再換乘計程車前往「OOOO」附近
    ，由壬○○下車步行前往「OOOO」，持擊破器（未扣案）砸破
    「OOOO」玻璃，足生損害於己○○、辛○○，壬○○接續將刊登有
    辛○○私密照片及上開文字之傳單灑在店門口附近，以此方式
    散布竊錄他人身體隱私部位內容及散布猥褻影像，並以此等
    不名譽之事傳述、指摘辛○○、己○○，足以貶損辛○○、己○○之
    名譽。壬○○完成上開行為後，持存證手機拍照記錄，再與「
    猴子」會合，壬○○、「猴子」、丙○○再換乘計程車至一中街
    附近巷弄，3人變裝完畢後，再換搭計程車前往全家便利商
    店與乙○○會合，由「猴子」將剩餘之傳單、存證手機交還予
    乙○○，「猴子」、壬○○、丙○○再返回本案管理室，共同驅車
    返回桃園，其後「猴子」將1萬元報酬匯款予壬○○。
　㈡乙○○、壬○○、丁○○、黃振輝、「恐龍」、「猴子」共同基於
    毀損他人物品、散布猥褻影像、散布文字誹謗、散布竊錄之
    身體隱私部位內容之犯意聯絡，乙○○先於110年2月6日凌晨2
    時13分許前某時，將上開傳單、存證手機先寄放於本案管理
    室，再將此事告知「猴子」，由「猴子」通知壬○○前往領取
    ，壬○○遂於同日凌晨2時13分許，前往本案管理室領取上開
    傳單及存證手機，再於同日凌晨3時15分許，由壬○○駕駛車
    牌號碼0000-00號自用小客車，搭載丁○○前往「OOOO」，由
    壬○○、丁○○在該處鐵柵欄外張貼上開傳單，由丁○○在旁把風
    及持手機錄影、拍照，接續於同日凌晨3時47分許，壬○○駕
    駛上開自用小客車搭載丁○○前往「OOOO」，由壬○○、丁○○張
    貼上開傳單，由壬○○持擊破器（未扣案）砸破玻璃，足生損
    害於己○○、辛○○，並由丁○○在旁把風及持手機錄影、拍照，
    其等即以此方式散布竊錄他人身體隱私部位內容及散布猥褻
    影像，並以此等不名譽之事傳述、指摘辛○○、己○○，足以貶
    損辛○○、己○○之名譽。其後壬○○駕駛上開自用小客車搭載丁○○返回本案管理室，將存證手機及剩餘之傳單交還予乙○○。
    事後「猴子」陸續匯款2萬5000元予壬○○當作報酬，壬○○則
    將其中2000元分予丁○○作為報酬。
　㈢乙○○、壬○○、丙○○、黃振輝、「恐龍」、「猴子」共同基於
    毀損他人物品之犯意聯絡，乙○○指示「猴子」於110年2月7
    日凌晨前往「OOOO」砸店，壬○○遂依照「猴子」指示，與丙○○於同日凌晨4時44分許，以不詳方式前往「OOOO」，由丙○○先以打火機（未扣案）燒毀鐵柵欄之束條，2人再移開鐵柵
    欄入內，由壬○○持擊破器（未扣案）將「OOOO」之玻璃砸破
    ，丙○○持存證手機拍照、錄影，足生損害於己○○、辛○○，壬○○並給予丙○○新臺幣（下同）5000元做為報酬，丙○○則用以
    抵償其積欠壬○○之債務。壬○○、丙○○於同日晚間6時許，再
    將存證手機交還予乙○○。
　㈣嗣經辛○○、己○○報警處理，並由「OOOO」店內人員提出在現
    場尋獲如附表一編號2所示之傳單供警查扣，另經警調閱「O
    OOO」、「OOOO」路口及沿線監視器畫面，始循線查獲上情
    。
二、案經己○○、辛○○訴由臺中市政府警察局第一分局報告臺灣臺
    中地方檢察署檢察官偵查起訴。
    理    由
一、證據能力之說明：
　㈠本判決認定事實所引用之被告以外之人於審判外之言詞或書
    面證據等供述證據，檢察官及被告丁○○均同意作為證據（見
    本院卷一第223頁），被告乙○○及其辯護人則未於言詞辯論
    終結前聲明異議，而本院審酌各該證據作成時之情況，並無
    違法不當或證明力明顯過低之瑕疵，亦認以之作為證據應屬
    適當，是依刑事訴訟法第159條之5規定，認均有證據能力。
     　
　㈡本判決以下所引用之非供述證據，均與本案事實具有自然關
    聯性，且核屬書證、物證性質，又查無事證足認有違背法定
    程式或經偽造、變造所取得等證據排除之情事，復經本院依
    刑事訴訟法第164條、第165條踐行物證、書證之調查程序，
    亦堪認均有證據能力。
二、認定犯罪事實之理由及證據：
　㈠被告乙○○部分：
　　訊據被告乙○○就上開犯罪事實均坦承不諱，核與證人即同案
    被告壬○○、丙○○、丁○○；證人即告訴人己○○、辛○○；證人宋
    阿星、林昌統、陳冠伯、王健青、熊雅蓁、吳信彥之證述大
    致相符，並有警方110年1月29日偵查報告（110年1月28日OO
    OO）、監視器錄影畫面翻拍照片（110年1月28日OOOO）、宋
    阿星手繪110年1月28日凌晨載客路線圖、監視器錄影畫面翻
    拍照片（110年1月28日4時56分、育才南街往一中街）、012
    8專案時序表（110年1月28日OOOO-監視器錄影畫面翻拍照片
    及狀況說明）、車牌號碼000-0000號110年1月28日車行紀錄
    軌跡及監視器錄影畫面翻拍照片、車牌號碼000-0000號車輛
    詳細資料報表、臺中市政府警察局第一分局110年2月8日調
    取通聯紀錄偵查報告（110年1月9日、28日OOOO）、BCC-737
    1自小客車車主雷峮頔臉書網頁、0206專案時序表（110年2
    月6日OOOO-監視器錄影畫面翻拍照片及狀況說明）、110年1
    月28日監視器錄影畫面翻拍照片、被告乙○○手機門號0000-0
    00000號110年1月28日網路IP歷程紀錄、臺中市政府警察局
    第一分局110年2月9日偵辦『0109』『0128』『0206』專案偵查報
    告、「OOOO」現場照片、本案傳單〔①記載有「Ribbon老闆娘
    Yvette三P實錄合集」、「全臺發行」、「全集請看」傳單
    （第293頁）、②記載有「尋人欠債還錢，渣男己○○一傢及渣
    女Yvette辛○○，男的黑心錢綠帽常戴，女的做婊仔騙錢兄弟
    」、「00000000店黑心夫婦」傳單（第295頁）〕、臉書暱稱
    「Rich Dicker」之人在臉書社團「渣男渣女爆料公布團」
    發布之網頁資料、臉書暱稱「Mai Thou」之人在臉書粉絲專
    頁「Ribbon醴本00正統00」發布之網頁資料、社群網站個人
    網頁資料、共犯黃振輝與被告乙○○通訊軟體對話紀錄翻拍照
    片、臉書暱稱「Ha Tien」個人臉書網頁及在臉書粉絲專頁
    「Ribbon醴本00正統00」發布之網頁資料、被告乙○○110年1
    月28日便利商店監視器錄影畫面翻拍照片與被告乙○○臉書照
    片比對、0128砸窗案犯嫌壬○○時序表（110年1月28日OOOO店
    -監視器錄影畫面翻拍照片及狀況說明）、被告乙○○110年1
    月25日、110年1月28日時序表（監視器錄影畫面翻拍照片）
    、車牌號碼000-0000號、BCC-7371號車行紀錄及監視器錄影
    畫面翻拍照片（見他卷一第83-87、97、107、115、123-139
    、141、145、182-186、187-190、192-198、199-221、218
    、233-251、255、293-295、297-325、327、329-333、335
    、339-341、337、349-351、405-429、431-481、485-495頁
    ）、被告乙○○電話號碼0000-000000號通聯調閱查詢單、020
    6砸窗案時序表（110年2月6日OOOO）監視器錄影畫面翻拍照
    片、0207砸窗案時序表（110年2月7日OOOO）監視器錄影畫
    面翻拍照片、「OOOO」員警蒐證照片、辛○○110年2月18日庭
    呈與黃振輝通訊軟體對話紀錄手機翻拍照片、監視器錄影畫
    面翻拍照片（見他卷二第3-23、25-29、31-33、35-37、219
    -221、307-315頁）、0128專案一覽表-110年1月28日OOOO、
    0206專案一覽表-110年2月6日OOOO、0207專案一覽表-110年
    2月7日OOOO、熊雅蓁與被告乙○○通訊軟體微信對話紀錄手機
    翻拍照片及錄音譯文、寓上逢甲110年2月6日物品/現金寄放
    登記表、寓上逢甲110年2月6日、110年2月7日監視器錄影畫
    面翻拍照片、警方110年2月26日偵辦『0109』『0128』『0206』專
    案偵查報告（見他卷三第23-113、115-151、153-157、169-
    191、193、195-203、205-227頁）、指認人乙○○之指認犯罪
    嫌疑人紀錄表及真實姓名對照表、被告乙○○手機翻拍照片（
    見警卷第45-51、131-145頁）、被告乙○○通訊軟體微信對話
    紀錄手機翻拍照片（見偵卷一第219-359頁）、己○○與電話
    號碼0000-000000號110年2月26日之通訊譯文、警方110年2
    月20日職務報告、OOOO110年2月6日監視器錄影畫面翻拍照
    片、現場照片、OOOO110年2月7日監視器錄影畫面翻拍照片
    、現場照片、臉書暱稱「Ha Tien」個人臉書網頁及在臉書
    粉絲專頁「Ribbon醴本00正統00」發布之網頁資料、OOOO11
    0年2月6日涉案車輛及涉嫌人犯案路線圖、OOOO110年2月7日
    涉案車輛及涉嫌人犯案路線圖（見偵卷二第133、135、189-
    213、215-233、235、237、239頁）、電話號碼0000-000000
    號通聯調閱查詢單、內政部警政署刑事警察局110年2月23日
    刑紋字第1100017480號鑑定書、臺中市政府警察局第四分局
    110年2月7日刑案現場勘察報告（見偵卷四第119-121、125-
    133、135-161頁）附卷可查，復有如附表一編號2、附表二
    編號1等物扣案可憑，足認被告乙○○之自白與事實相符，堪
    以採信。
  ㈡被告丁○○部分：
　　訊據被告丁○○固坦承加重誹謗及毀損部分之犯行，然矢口否
    認散布竊錄之身體隱私部位內容罪及散布猥褻影像罪，辯稱
    ：我當日看到的傳單上沒有猥褻內容，我只有看到「欠債還
    錢」的文字云云。經查：
　　1.被告丁○○於犯罪事實欄一㈡所示時間，與同案被告壬○○至
      「OOOO」、「OOOO」，見同案被告壬○○砸玻璃、灑傳單，
      並配合同案被告壬○○指示，張貼傳單在玻璃上，及持手機
      在現場錄影等情，業據被告丁○○坦承不諱（見偵卷三第38
      7頁，本院卷第221-222頁），核與證人即同案被告壬○○於
      警詢及偵訊時之證述大致相符，並有0206專案時序表（11
      0年2月6日OOOO-監視器錄影畫面翻拍照片及狀況說明）（
      見他卷一第192-198頁）、0206專案一覽表-110年2月6日O
      OOO（見他卷三第115-151頁），自堪認定。
　　2.被告丁○○雖否認散布竊錄之身體隱私部位內容罪及散布猥
      褻影像罪，並以前詞置辯。然查，證人即同案被告壬○○於
      偵訊時證稱：我跟丁○○是開丁○○的車從桃園來臺中的，我
      們是110年2月6日晚上9點到10點間從桃園出發，先到臺中
      中美街附近接「猴子」，車子又開到逢甲社區的管理室拿
      手機跟傳單，是哪張傳單我認不出來，沒有很多張，手機
      是同一支I5手機，接著我們開車到中美街「OOOO」，車子
      就停在那附近，我跟丁○○下車走路過去，「猴子」在車上
      ，我跟丁○○去貼傳單在鐵柵欄上，後來我們去公益路的「
      OOOO」貼傳單、砸玻璃，我們先一起貼傳單在玻璃上，由
      我用擊破器砸玻璃，本次「OOOO」、「OOOO」都是由丁○○
      拍照、錄影等語（見偵卷三第292頁），可知被告丁○○與
      同案被告壬○○於110年2月6日在「OOOO」、「OOOO」所張
      貼之傳單，係同案被告壬○○與被告丁○○先至被告乙○○所居
      住之社區管理室所拿取。而同案被告乙○○拿給同案被告壬○○至「OOOO」、「OOOO」張貼之傳單，僅有他卷一第293
      、295頁所示2份傳單，此經同案被告乙○○於準備程序時陳
      述明確（見本院卷一第243頁）。而觀諸他卷一第293、29
      5頁所示2份傳單，其上分別有「RIBBON老闆娘Yvette（即
      辛○○）三P實錄合集」、「全臺發行」、「全集請看」、
      「尋人欠債還錢，渣男己○○一傢及渣女Yvette辛○○，男的
      黑心錢綠帽常戴，女的做婊仔騙錢兄弟」、「00000000店
      黑心夫婦」等文字，且均有女性裸露隱私部位之照片，足
      見被告丁○○與同案被告壬○○一同張貼之傳單，內容含有他
      人身體隱私部位內容及猥褻影像。又依被告丁○○於偵訊時
      自承：我跟壬○○用走的到「OOOO」，他拿傳單給我，說要
      貼在外圍，我們離開「OOOO」後先回到車子，再開我的車
      到「OOOO」，我跟壬○○下車貼傳單，貼好後，壬○○拿出手
      機叫我錄，他就開始砸玻璃等語（見偵卷三第387頁），
      可知被告丁○○在現場不僅有接過同案被告壬○○所給之傳單
      ，也有跟同案被告壬○○一起張貼傳單，且其已自承看到傳
      單上有「欠債還錢」之文字，可見被告丁○○已確實有看到
      傳單內容，則其推諉辯稱不知傳單內容有他人身體隱私部
      位內容及猥褻影像云云，委難採信。
  ㈢至檢察官雖聲請傳訊證人即同案被告壬○○，以證明被告丁○○
    部分之犯行，然同案被告壬○○業經本院發布通緝，已無期待
    其到庭證述之可能性，況同案被告壬○○於偵查中業已就本案
    陳述明確，自無再為調查之必要，附此敘明。
  ㈣綜上所述，本案事證明確，被告乙○○、丁○○上開犯行均堪認
    定，均應依法論科。
三、論罪科刑：
　㈠法律構成要件之說明：
　　1.按刑法第235條第1項所謂「猥褻」，乃指客觀上足以刺激
      或滿足性慾，其內容可與性器官、性行為及性文化之描繪
      與論述聯結，且須以引起普通一般人羞恥或厭惡感而侵害
      性的道德感情，有礙於社會風化者為限（司法院釋字第61
      7號解釋文可資參考）；又按刑法第235條第1項之供人觀
      覽猥褻物品罪，乃屬侵害社會法益之罪，係以散布或販賣
      或公然陳列或以他法供人觀覽猥褻物品為要件，其中散布
      乃散發傳布於公眾之意，考其立法目的，以此等行為，使
      猥褻物品流傳於社會公眾，足以助長淫風，破壞社會善良
      風俗，其可罰性甚為顯著，此與猥褻物品僅供己或僅供極
      少數特定人觀覽，未達危害社會秩序而屬個人自由權限範
      疇之情形有別，故設刑罰規定，以資禁制；再按刑法第31
      5條之2第3項散布竊錄內容罪之規範目的在保護個人隱私
      權，身體隱私部位當屬個人隱私權之核心範圍，苟揭露予
      他人觀看，自足以對隱私權人之人格法益造成重大侵害，
      而其「散布」係指散發分布於眾，使其擴散之舉。經查，
      觀諸卷附本案傳單上之照片，內容為告訴人全裸平躺之照
      片，客觀上顯屬足以刺激或滿足他人性慾，並引起普通一
      般人羞恥心及厭惡感而侵害性之道德感情，有礙於社會風
      化，堪認確屬「猥褻」之影像無訛，被告乙○○就犯罪事實
      欄一㈠、㈡委託同案被告壬○○散布或張貼傳單，被告丁○○就
      犯罪事實欄一㈡與同案被告壬○○共同將上開傳單張貼在告
      訴人經營之店面，均屬將該猥褻影像置於特定多數人得以
      共見共聞之狀態，除社會善良風俗因此遭到破壞，告訴人
      之隱私權業已遭受嚴重侵害。
　　2.按刑法上誹謗罪之構成要件，係行為人主觀上具有散布於
      眾之意圖及誹謗之故意，且客觀上指摘或傳述者，屬於足
      以損害他人名譽之具體事件。再按所謂「散布於眾」，係
      指散布於不特定人或多數人，使大眾得以知悉其內容而言
      ，即行為人向不特定人或多數人散布指摘足以毀他人名譽
      之事，始克相當；而解釋「多數人」係包括特定之多數人
      在內，至其人數應視立法意旨及實際情形已否達散布於眾
      之程度而定。又按對於所誹謗之事，能證明其為真實者，
      不罰，但涉於私德而與公共利益無關者，不在此限，刑法
      第310條第3項定有明文。經查，本案傳單上所載文字，均
      為足以損害他人名譽之具體事件，自構成「誹謗」之要件
      ；而由被告乙○○就犯罪事實欄一㈠、㈡委託同案被告壬○○散
      布或張貼傳單，被告丁○○就犯罪事實欄一㈡與同案被告壬○○共同將上開傳單張貼在告訴人經營之店面，足證其等均
      有「散布於眾之意圖」；又因誹謗內容涉及私德而與公共
      利益無關，被告乙○○、丁○○自均無從主張不罰。
　　3.而犯罪事實欄一㈠、㈡、㈢所載「OOOO」或「OOOO」店面玻
      璃遭砸破等節，業據證人即告訴人辛○○於偵訊時指訴明確
      （見他卷二第138-139頁），並有前述之監視器畫面翻拍
      照片及現場照片在卷可佐，足認被告乙○○就犯罪事實欄一
      ㈠、㈡、㈢；被告丁○○就犯罪事實欄一㈡均已構成毀損他人物
      品罪。
　㈡核被告乙○○就犯罪事實欄一㈠、㈡所為、被告丁○○就犯罪事實
    欄一㈡所為，均係犯刑法第235條第1項之散布猥褻影像罪、
    同法第310條第2項之散布文字誹謗罪、同法第315條之2第3
    項之散布竊錄之身體隱私部位內容罪、同法第354條之毀損
    他人物品罪；被告乙○○就犯罪事實欄一㈢所為，係犯刑法第3
    54條之毀損他人物品罪。起訴書雖記載被告乙○○、丁○○係涉
    犯刑法第315條之2「第2項」之罪，然由起訴書犯罪事實欄
    之記載及公訴檢察官當庭所述（見本院卷二第35頁），公訴
    意旨應係認為被告乙○○、丁○○所為已達散布竊錄之身體隱私
    部位內容之程度，堪認起訴書就被告乙○○、丁○○所犯法條項
    次部分應屬誤載，復經本院當庭告知其等亦可能涉犯刑法第
    315條之2「第3項」之罪，爰由本院逕予更正法條項次。
　㈢被告乙○○就犯罪事實欄一㈠、㈡、㈢部分，分別與附表八共犯範
    圍欄所示之人；被告丁○○就犯罪事實欄一㈡部分，與附表八
    編號2共犯範圍欄所示之人，有犯意聯絡及行為分擔，應論
    以共同正犯。
　㈣被告乙○○就犯罪事實欄一㈠、㈡部分、被告丁○○就犯罪事實欄
    一㈡部分，均係以一行為同時觸犯數罪名，為想像競合犯，
    應依刑法第55條規定，各從一重依刑法第315條之2第3項之
    散布竊錄之身體隱私部位內容罪處斷。
　㈤被告乙○○就犯罪事實欄一㈠、㈡、㈢所示3次犯行，犯意各別，
    行為互殊，應分論併罰。
　㈥爰審酌被告乙○○、丁○○無視法律對他人名譽權、隱私權、財
    產權之保護，竟夥同本案共犯，將足以貶損告訴人人格、名
    譽之文字及竊錄之告訴人身體隱私部位之照片，散布或張貼
    於告訴人所經營之店面，嚴重侵害告訴人之名譽及隱私，並
    將告訴人店面之玻璃砸破，損壞告訴人之財產，可見被告乙○○、丁○○缺乏尊重他人人格、名譽、隱私及財產之法治觀念
    ，其等所為實非可取；又考量被告乙○○於本案中係主導地位
    ，被告丁○○則是隨同同案被告壬○○到現場犯案，其等之角色
    分工各有程度上不同，衡以被告乙○○犯後始終坦承犯行，被
    告丁○○則僅部分坦承犯行，其等犯後態度亦各有差異；暨參
    酌告訴人所陳述關於本案之意見，及被告乙○○另案（臺灣高
    等法院臺中分院110年度上訴字第2134號，告訴人為辛○○）
    所被判處之刑度，兼衡被告乙○○、丁○○所述之智識程度、家
    庭經濟狀況（詳見本院卷二第70頁）等一切情狀後，就被告
    乙○○分別量處如附表八主文欄所示之刑及均諭知易科罰金折
    算標準，就被告丁○○量處如附表八編號2主文欄所示之刑及
    諭知易科罰金折算標準；暨就被告乙○○部分，衡酌其所犯各
    罪侵害法益之異同、對侵害法益之加重效應及時間、空間之
    密接程度，而為整體評價後，定應執行刑如主文所示，並諭
    知易科罰金之折算標準。
四、沒收：
　㈠竊錄內容及猥褻物之沒收：
　　按刑法第315條之1、第315條之2竊錄內容之附著物及物品，
    不問屬於犯人與否，沒收之，刑法第315條之3定有明文。另
    按刑法第235條第1項、第2項之文字、圖畫、聲音或影像之
    附著物及物品，不問屬於犯人與否，沒收之，為刑法第235
    條第3項所明定，上開規定均為刑法第38條第2項之特別規定
    ，自應優先適用。經查，扣案如附表一編號2所示之傳單，
    係由「OOOO」人員吳信彥在現場尋獲並於110年2月6日提供
    予警方扣案，其內容含有竊錄他人身體隱私部位內容及猥褻
    影像，應依上開規定，於被告乙○○、丁○○附表八編號2主文
    項下均宣告沒收。
　㈡犯罪工具：
　　按供犯罪所用、犯罪預備之物或犯罪所生之物，屬於犯罪行
    為人者，得沒收之，但有特別規定者，依其規定，刑法第38
    條第2項定有明文。經查：
　　1.扣案如附表二編號1所示之手機（即起訴書A手機），為被
      告乙○○所有，並供其與共犯黃振輝、「猴子」等人聯絡使
      用之物，業經被告乙○○陳述明確（見偵卷三第392頁），
      應依刑法第38條第2項前段規定宣告沒收。
　　2.扣案如附表六編號5所示之手機（即起訴書B手機），為被
      告丁○○所有，並用以與同案被告壬○○聯絡使用，此經被告
      丁○○陳述明確（見本院卷一第222頁），應依刑法第38條
      第2項前段規定宣告沒收。
　　3.至犯罪事實欄一㈠、㈡、㈢所示之擊破器（未扣案，樣式見
      偵卷四第403頁）、犯罪事實欄一㈢所示之打火機（未扣案
      ），雖均為本案犯罪所用之物，然卷內無證據證明為被告
      乙○○、丁○○所有，爰不在其等犯罪主文項下處理，附此敘
      明。
　㈢犯罪所得：
　　按犯罪所得，屬於犯罪行為人者，沒收之，但有特別規定者
    ，依其規定；前2項之沒收，於全部或一部不能沒收或不宜
    執行沒收時，追徵其價額，刑法第38條之1第1項、第3項規
    定分別定有明文。經查：
　　1.依被告乙○○於偵訊時所述：共犯黃振輝曾提供其金錢，以
      支援其執行砸玻璃、貼傳單之犯行，其曾給「猴子」報酬
      各為5萬元、6萬元、7萬元等語（見偵卷三第396頁），可
      知被告乙○○從共犯黃振輝處至少共取得18萬元（計算式：
      5+6+7=18），雖被告乙○○取得上開金錢後，用以支付委託
      「猴子」之報酬，然本於澈底剝奪犯罪所得之立法意旨，
      犯罪所得毋庸扣除成本，是被告乙○○自共犯黃振輝處取得
      之犯罪所得應分別估算為5萬元、6萬元、7萬元，並均應
      依刑法第38條之1第1項、第3項規定，於被告乙○○犯罪主
      文項下分別宣告沒收，於全部或一部不能沒收或不宜執行
      沒收時，追徵其價額。
　　2.被告丁○○自承同案被告壬○○曾給其2000元等語（見偵卷三
      第388頁），是被告丁○○就犯罪事實欄一㈡之犯罪所得2000
      元，應依刑法第38條之1第1項、第3項規定宣告沒收，於
      全部或一部不能沒收或不宜執行沒收時，追徵其價額。
　㈣其他扣案物：至其餘未經本院諭知沒收之扣案物，除附表四
    、五所示之物應於同案被告壬○○、丙○○部分處理外，其餘部
    分或為本案之證物，或與本案無關，復均非違禁物，亦非依
    法應予沒收之物，爰均不予宣告沒收。　　　
據上論斷，應依刑事訴訟法第299條第1項前段，刑法第28條、第
235條第1項、第310條第2項、第315條之2第3項、第354條、第55
條、第41條第1項前段、第8項、第235條第3項、第315條之3、第
38條第2項、第38條之1第1項、第3項、第51條第5款，刑法施行
法第1條之1第1項，判決如主文。
本案經檢察官庚○○提起公訴，檢察官戊○○、甲○○到庭執行職務。
中　　華　　民　　國　　111 　年　　5 　　月　　18　　日
                  刑事第十四庭  法  官  田雅心
以上正本證明與原本無異。
如不服本判決應於收受送達後20日內向本院提出上訴書狀，並應
敘述具體理由；其未敘述上訴之理由者，應於上訴期間屆滿後20
日內向本院補提理由書（均須按他造當事人之人數附繕本）「切
勿逕送上級法院」。
告訴人或被害人如不服判決，應備理由具狀向檢察官請求上訴，
上訴期間之計算，以檢察官收受判決正本之日起算。
　　                        　　書記官   王嘉麒
中　　華　　民　　國　　111 　年　　5 　　月　　18　　日
【附錄論罪科刑法條】
◎刑法第235條第1項
散布、播送或販賣猥褻之文字、圖畫、聲音、影像或其他物品，
或公然陳列，或以他法供人觀覽、聽聞者，處2年以下有期徒刑
、拘役或科或併科9萬元以下罰金。
◎刑法第310條
意圖散布於眾，而指摘或傳述足以毀損他人名譽之事者，為誹謗
罪，處1年以下有期徒刑、拘役或1萬5千元以下罰金。
散布文字、圖畫犯前項之罪者，處2年以下有期徒刑、拘役或3萬
元以下罰金。
對於所誹謗之事，能證明其為真實者，不罰。但涉於私德而與公
共利益無關者，不在此限。
◎刑法第315條之2
意圖營利供給場所、工具或設備，便利他人為前條之行為者，處
5年以下有期徒刑、拘役或科或併科50萬元以下罰金。
意圖散布、播送、販賣而有前條第2款之行為者，亦同。
製造、散布、播送或販賣前二項或前條第2款竊錄之內容者，依
第1項之規定處斷。
前三項之未遂犯罰之。
◎刑法第354條
毀棄、損壞前二條以外之他人之物或致令不堪用，足以生損害於
公眾或他人者，處2年以下有期徒刑、拘役或1萬5千元以下罰金
。
【附表一】
編號 品名 數量 所有人 扣押處所　 1 木柄 1支 吳信彥 臺中市○○區○○路0段00000號 2 宣傳單 14張   
【附表二】
編號 品名 數量 所有人 扣押處所　 1 iPhone 12（紅） 門號0000-000000號 IMEZ00000000000000（起訴書A手機） 1支 乙○○ 桃園市○○區○○路000號18樓 2 iPhone 手機（金）無SIM卡 1支   3 Samsung 1支   4 iPhone 5S（銀）無SIM卡 IMEZ00000000000000 1支   5 牛仔外套 1件   6 包包 1個   
【附表三】
編號 品名 數量 所有人 扣押處所　 1 OPPO手機R17 Pro IMEZ00000000000000 IMEZ00000000000000 1支 乙○○ 桃園市○○區○○路000號B2停車場 2 粉色帽子 1頂   
【附表四】
編號 品名 數量 所有人 扣押處所　 1 iPhone 6S 手機 門號0000-000000號 IMEZ00000000000000 1支 壬○○ 桃園市○○區○○○街000號3F 2 台新銀行存簿 1本   
【附表五】
編號 品名 數量 所有人 扣押處所　 1 iPhone 手機 門號0000-000000號 IMEZ00000000000000（起訴書C手機） 1支 丙○○ 新北市○○區○○街00巷00號 
【附表六】
編號 品名 數量 所有人 扣押處所　 1 深藍色外套 1件 丁○○ 新北市○○區○○路0段000巷0號3樓 2 黑色帽T 1件   3 黑色長運動褲 1件   4 黑色運動鞋 1雙   5 行動電話（含SIM卡） IMEZ00000000000000（起訴書B手機） 1支   
【附表七】
編號 品名 數量 所有人 扣押處所　 1 蘋果牌手機（黑色）未含SIM卡 IMEZ00000000000000（起訴書D手機） 1支 熊雅蓁 臺中市○區○○路0段000號偵查隊 
【附表八】
編號 犯罪事實 共犯範圍 主文 1 犯罪事實欄一㈠ 乙○○ 壬○○ 黃振輝 「恐龍」 「猴子」 乙○○共同犯散布竊錄之身體隱私部位內容罪，處有期徒刑肆月，如易科罰金，以新臺幣壹仟元折算壹日。扣案如附表二編號1所示之物均沒收；未扣案之犯罪所得新臺幣伍萬元沒收，於全部或一部不能沒收或不宜執行沒收時，追徵其價額。 2 犯罪事實欄一㈡ 乙○○ 壬○○ 丁○○ 黃振輝 「恐龍」 「猴子」 乙○○共同犯散布竊錄之身體隱私部位內容罪，處有期徒刑肆月，如易科罰金，以新臺幣壹仟元折算壹日。扣案如附表一編號2、附表二編號1所示之物均沒收；未扣案之犯罪所得新臺幣陸萬元沒收，於全部或一部不能沒收或不宜執行沒收時，追徵其價額。    丁○○共同犯散布竊錄之身體隱私部位內容罪，處有期徒刑參月，如易科罰金，以新臺幣壹仟元折算壹日。扣案如附表一編號2、附表六編號5所示之物均沒收；未扣案之犯罪所得新臺幣貳仟元沒收，於全部或一部不能沒收或不宜執行沒收時，追徵其價額。 3 犯罪事實欄一㈢ 乙○○ 壬○○ 丙○○ 黃振輝 「恐龍」 「猴子」 乙○○共同犯毀損他人物品罪，處有期徒刑貳月，如易科罰金，以新臺幣壹仟元折算壹日。扣案如附表二編號1所示之物沒收；未扣案之犯罪所得新臺幣柒萬元沒收，於全部或一部不能沒收或不宜執行沒收時，追徵其價額。